---
title: "Protótipo de Análise CBA Probabilística"
output:
  html_document: default
  html_notebook: default
---

Esta é a documentação da primeiro protótipo de uma análise CBA no R.

Primeiro definimos alguns parâmetros importantes e duas funções de ROi e CBR

```{r}
library(fitdistrplus)

#Número de Períodos a Analisar e Ano Inicial
n = 10
initial_year = 2017


# Financial Indexes Functions:

cbr = function(costs, benefits) {
  return(benefits/costs)
}

roi = function(costs, benefits) {
  return((benefits - costs)/costs)
}
```

Agora vou definir a função da Análise CBA. Por enquanto estou usando como parâmetros um custo e benefícios de uma distribuição normal com média e desvio padrão arbitrário. Depois, estes parâmetros serão vetores de custos e benefícios.

```{r}
cba_analysis = function(mean_cost, sd_cost, mean_benefit, sd_benefit) {
  

# Criando um Vetor de Anos para os Investimentos
years_vector = seq(from=initial_year, to=initial_year+n-1, by=1)

# Criando o vetor de custos
costs_vector = c()

for(i in 1:n) {
  costs_vector[i]=rnorm(n=1,mean=mean_cost,sd=sd_cost)
}


# Criando o vetor de Benefícios
benefits_vector = c()

for(i in 1:n) {
  benefits_vector[i]=rnorm(n=1,mean=mean_benefit,sd=sd_benefit)
}

# Montando nomes para o Array

col_names = c("Ano", "Custos", "Beneficios","VPL")
row_names = years_vector
matrix_names = c("Matriz CBA")
# Montando o Array de Custos e Benefícios

cba_array = array(data=c(years_vector,costs_vector,benefits_vector),dim=c(n,4))
# rownames(cba_array) = row_names
colnames(cba_array) = col_names


# Calculando o VPL
cba_array[,4]=cba_array[,3]-cba_array[,2]

# Somando Custos e Benefícios a Valor Presente
costs = sum(cba_array[,2])
benefits = sum(cba_array[,3])
vpl = benefits - costs

# Calculando as Estatísticas
vpl = benefits - costs
cbr = cbr(costs = costs,benefits = benefits)
roi = roi(costs = costs,benefits = benefits)

# Vetor de Resultados
cba_results_vector = c(vpl,cbr,roi)

# Aqui estou apenas retornando o custo benefício
return(cbr)
}
```

Com Esta função, agora vou replicar esta função algumas vezes, e chamar um histograma!

```{r}
cba_replications = replicate(n=200,
                             cba_analysis(mean_cost=11, sd_cost=2, mean_benefit=12, sd_benefit=1))

hist(cba_replications)
```

Agora que temos as replicações podemos estimar uma razão custo-benefício para o projeto.

Vamos Estimar o CBR

```{r}
# Ajustando os dados gerados para uma distribuição normal
cba_fit = fitdist(cba_replications,"norm")

# Estimando o CBR
cba_fit[1]

```

O número acima representa o retorno para cada real gasto em SST.

Vamos ver agora o intervalo de confiança desta estimativa.

```{r}

# Mostrando o Intervalo de Confiança do CBR..
confint(cba_fit)


```


E finalmente os dados de ajuste desta estimativa.

```{r}

# Mostrando os resultados do Ajuste à distribuição Normal
plot(cba_fit)
```

